臺灣彰化地方法院民事裁定
111年度消債更字第8號
聲  請  人  
即  債務人  黃定國  
代  理  人  白裕棋律師（法扶律師）
上列聲請人因消費者債務清理事件聲請更生，本院裁定如下：
    主  文
債務人甲○○自中華民國111年3月1日下午4時起開始更生程序。
命司法事務官進行本件更生程序。
    理  由
一、聲請意旨略以：聲請人積欠債務無力清償，經債權人強制執
    行中（本院110年度司執字第44605號、106年度司執字第251
    00號）。聲請人已與最大債權銀行台北富邦商業銀行股份有
    限公司（下稱富邦銀行）於民國111年1月4日為前置調解（
    本院110年度司消債調字第230號，下稱前置調解事件）不成
    立，復未經法院裁定開始清算程序或宣告破產，爰依法聲請
    更生等語。
二、按債務人不能清償債務或有不能清償之虞者，得依本條例所
    定更生或清算程序，清理其債務。債務人無擔保或無優先權
    之債務總額未逾新臺幣（下同）1,200萬元者，於法院裁定
    開始清算程式或宣告破產前，得向法院聲請更生。消費者債
    務清理條例（下稱消債條例）第3條、第42條第1項定有明文
    。次按債務人對於金融機構負債務者，在聲請更生或清算前
    ，應向最大債權金融機構請求協商債務清償方案，或向其住
    、居所地之法院或鄉、鎮、市、區調解委員會聲請債務清理
    之調解。消債條例第151條第1項定有明文。再按法院開始更
    生程序之裁定，應載明其年、月、日、時，並即時發生效力
    。法院裁定開始更生或清算程序後，得命司法事務官進行更
    生或清算程序。消債條例第45條第1項、第16條第1項前段定
    有明文。
三、經查：
（一）聲請人於聲請本件清算前與最大債權銀行富邦銀行踐行法
      院前置調解不成立乙情，業經本院調取前置調解卷核閱屬
      實。
（二）聲請人無擔保債務餘額合計993,605元。聲請人每月收入
      為34,800元，有109年度稅務電子閘門財產所得資料調件
      明細表在卷可稽。聲請人有存款177元，名下有土地2筆。
      此外，查無其他財產可供清償債務。又聲請人每月必要生
      活費支出依消債條例第64條之2第1項規定以17,076元計算
      。聲請人未成年子女現年18歲、14歲、8歲，有受扶養必
      要，應由聲請人與其配偶共同負擔扶養費，茲以17,076元
      計算每名未成年子女每月必要生活費，聲請人每月應負擔
      每名未成年子女扶養費8,538元（計算式：17,076元/2人=
      8,538元）。聲請人主張已無須負擔長女扶養費，惟尚須
      負擔次子、次女扶養費各4,000元、6,100元，尚屬合理。
      另聲請人現經強制執行扣押薪資部分（本院106年度司執
      字第25100號），依消債條例施行細則第18條規定，不列
      入其每月必要支出。準此，聲請人每月平均所得34,800元
      ，扣除個人必要生活費17,076元及未成年子女扶養費10,1
      00元（計算式：4,000元+6,100元=10,100元）後，尚有餘
      額7,624元可供清償債務（計算式：34,800元-17,076元-1
      0,100元=7,624元）。聲請人如以該餘額清償債務993,605
      元，須逾11年始得清償完畢（計算式：993,605元/7,624
      元≒130月，約11年），加計利息及違約金後其還款年限更
      長，酌以聲請人現年已63歲，其他財產價值不高，所能清
      償債務亦屬有限。是聲請人有更生必要，堪予認定。
四、此外，本件查無消債條例第6條第3項、第8條或第46條各款
    應駁回更生聲請之事由存在，則本件聲請為有理由，應予准
    許。爰依消債條例第11條第1項、第45條第1項、第16條第1
    項，裁定如主文。
中　　華　　民　　國　　111 　年　　3 　　月　　1 　　日
                  民事第一庭    法　官  歐家佑
以上正本係照原本作成。
本件不得抗告。
中　　華　　民　　國　　111 　年　　3 　　月　　8 　　日
                                書記官  黃明慧